臺灣臺北地方法院刑事判決
110年度審訴字第1931號
公  訴  人  臺灣臺北地方檢察署檢察官
被      告  游翔  


                    (另案於法務部矯正署宜蘭監獄執行中）
上列被告因詐欺等案件，經檢察官追加起訴（110年度偵字第629
4號、第28548號），本院判決如下：
    主  文
本件追加起訴不受理。
    理  由
一、追加起訴意旨詳如追加起訴書所載（如附件）。
二、按起訴之程式違背規定者，應諭知不受理之判決，並得不經
    言詞辯論為之，刑事訴訟法第303條第1款、第307條分別定
    有明文；又依刑事訴訟法第265條第1項規定，於第一審辯論
    終結前，得就與本案相牽連之犯罪或本罪之誣告罪，追加起
    訴。此係就與已經起訴之案件並無單一性不可分關係之相牽
    連犯罪（指刑事訴訟法第7條所列案件），在原起訴案件第
    一審辯論終結前，追加獨立之新訴，蓋二者之當事人或證據
    多共通，藉與本案之程序合併進行以求訴訟經濟，故追加起
    訴限於第一審辯論終結前為之，始得有效達此目的，此為其
    訴訟合法之要件，自應優先審查。檢察官既捨一般起訴方式
    而選擇以追加起訴之方式為之，自應受此時間要件之拘束，
    違反上開規定而追加起訴，其追加起訴之程式違背規定，應
    諭知不受理之判決（最高法院106年台上字第921號判決意旨
    可供參照）。
三、經查，追加起訴意旨以被告游翔所犯本案與其另案經提起公
    訴之110年度偵字第26140號案件（即本院110年度審訴字第1
    617號案件，下稱前案）具刑事訴訟法第7條第1款之一人犯
    數罪之相牽連案件關係，而於民國110年11月1日就本案偵查
    終結追加起訴，並於110年11月30日繫屬於本院等節，有臺
    灣臺北地方檢察署檢察官110年度偵字第6294號、第28548號
    追加起訴書、110年11月30日北檢邦陽110偵6294字第110909
    5642號函上本院收狀戳附卷為憑（見本院卷第5至10頁）。
    惟查，追加起訴意旨所指前案業因被告於準備程序中就被訴
    事實為有罪之陳述，經本院裁定由受命法官獨任依簡式審判
    程序審理，並於110年11月18日言詞辯論終結，定於110年12
    月16日宣判等節，有前案審判筆錄存卷可查（見本院卷第31
    至77頁）。從而，本案追加起訴既於前案言詞辯論終結後始
    繫屬於本院，追加起訴之程式即屬違背規定，按上說明，爰
    不經言詞辯論，逕諭知不受理之判決。
 據上論斷，應依刑事訴訟法第303條第1款、第307條，判決如主
 文。
 本案經檢察官詹騏瑋追加起訴。
中　　華　　民　　國　　110 　年　　12　　月　　2 　　日
　　　　　　　　　刑事第二十二庭審判長法　官　莊書雯
　　　　　　　　　                    法  官  廖棣儀
　　　　　　　　　                    法  官  葉詩佳
上正本證明與原本無異。
如不服本判決應於收受送達後20日內向本院提出上訴書狀，並應
敘述具體理由；其未敘述上訴理由者，應於上訴期間屆滿後20日
內向本院補提理由書（均須按他造當事人之人數附繕本）「切勿
逕送上級法院」。因疫情而遲誤不變期間，得向法院聲請回復原
狀。

                                      書記官  巫佳蒨
中　　華　　民　　國　　110 　年　　12　　月　　2 　　日
附件:
臺灣臺北地方檢察署檢察官追加起訴書
                                     110年度偵字第6294號
                                    110年度偵字第28548號
　　被　　　告　游翔　　男　25歲（民國00年00月00日生）
　　　　　　　　　　　　住新北市○○區○○路0巷00號
　　　　　　　　　　　　（另案在法務部矯正署宜蘭監獄執行  
　　　　　　　　　　　　中）
　　　　　　　　　　　　國民身分證統一編號：Z000000000號
上列被告因詐欺案件，業經偵查終結，認與本署前經提起公訴之
110年度偵字第26140號案件，係一人犯數罪之相牽連案件，應追
加起訴，茲將犯罪事實及證據並所犯法條分敘如下：
　　　　犯罪事實
一、游翔於民國109年7月間，與綽號「熊貓」所屬之詐騙集團成
    員，共同基於3人以上共同詐欺取財及不正方法取得他人金融
    帳戶洗錢之犯意聯絡，先由詐騙集團成員向如附表所示之人
    施用詐術，致如附表所示之人陷於錯誤，將款項轉帳至游翔
    所提供之台北富邦商業銀行帳號000-000000000000號帳戶後
    ，詐騙集團再指派游翔擔任提款車手，自上開帳戶提領款項
    後，轉交詐騙集團成員，以此方式掩飾、隱匿詐欺犯罪所得
    之本質及去向。
二、案經鍾沛娟訴由新北市政府警察局板橋分局、新北市政府警
    察局新店分局報告偵辦。
　　　　證據並所犯法條
一、證據清單及待證事實：
編號 證據名稱 待證事實 1 被告游翔之自白 全部犯罪事實。 2 證人即告訴人鍾沛娟之指證 告訴人遭詐騙集團所騙，而於附表所示時間將附表所示款項轉帳至被告上開帳戶之事實。 3 證人即被害人樂婷之指證 被害人遭詐騙集團所騙，而於附表所示時間將附表所示款項轉帳至被告上開帳戶之事實。 4 告訴人及被害人提供之通訊軟體訊息截圖及交易明細 告訴人及被害人遭詐騙集團所騙，而於附表所示時間，將附表所示款項轉帳至被告上開帳戶之事實。 
二、核被告所為，係犯刑法第339條之4第1項第2款之三人以上共
    同犯詐欺取財罪嫌、違反洗錢防制法第2條第1款、第2款規
    定，而應依同法第14條第1項處罰之洗錢罪嫌。被告就上開
    犯行，與綽號「熊貓」及其所屬之詐騙集團成員，有犯意聯
    絡，行為分擔，請論以共同正犯。被告所犯上開罪嫌，係以
    一行為，觸犯上開數罪名，為想像競合犯，請依刑法第55條
    之規定，從重論以刑法第339條之4第1項第2款之加重詐欺取
    財罪。另被告各行為的主觀目的雖然均係為詐取他人財物，
    惟詐騙集團成員使用的詐騙方法並不完全相同，行為時間、
    被害人亦有不同，各別具有獨立性，各別被害人的詐欺取財
    行為間，犯意各別，行為互殊，應以被害人人數為基礎，分
    論併罰。至被告因本案犯罪而取得之犯罪所得，倘於裁判前
    未實際合法發還被害人，請依刑法第38條之1第1項、第3項
    規定宣告沒收，於全部或一部不能沒收或不宜執行沒收時，
    追徵其價額。
三、按一人犯數罪者，為相牽連之案件，刑事訴訟法第7 條第1
    項第1款定有明文，又刑事訴訟法第265條第1項規定：於第
    一審辯論終結前，得就與本案相牽連之犯罪追加起訴。經查
    ，本件被告所犯上開詐欺犯行，與本署檢察官前已起訴之11
    0年度偵字第26140號被告涉嫌詐欺案件，核屬一人犯數罪之
    相牽連案件，為期訴訟經濟，認宜追加起訴，附此敘明。
四、依刑事訴訟法第265條第1項追加起訴。
　　此　致
臺灣臺北地方法院
中　　華　　民　　國　 110　　年　　11　　月　　1 　　日
　　　　　　　　　　　　　    檢　察　官　詹騏瑋
本件正本證明於原本無異
中　　華　　民　　國　 110　　年　  11    月    23    日
                              書  記  官  廖安琦
附錄本案所犯法條全文
中華民國刑法第339條之4
犯第 339 條詐欺罪而有下列情形之一者，處 1 年以上 7 年以
下有期徒刑，得併科 1 百萬元以下罰金：
一、冒用政府機關或公務員名義犯之。
二、三人以上共同犯之。
三、以廣播電視、電子通訊、網際網路或其他媒體等傳播工具，
    對公眾散布而犯之。
前項之未遂犯罰之。
洗錢防制法第2條
本法所稱洗錢，指下列行為：
一、意圖掩飾或隱匿特定犯罪所得來源，或使他人逃避刑事追訴
    ，而移轉或變更特定犯罪所得。
二、掩飾或隱匿特定犯罪所得之本質、來源、去向、所在、所有
    權、處分權或其他權益者。
三、收受、持有或使用他人之特定犯罪所得。
洗錢防制法第14條
有第二條各款所列洗錢行為者，處 7 年以下有期徒刑，併科新
臺幣 5 百萬元以下罰金。
前項之未遂犯罰之。
前二項情形，不得科以超過其特定犯罪所定最重本刑之刑。
附表：
編號 被害人 詐騙方法 交付款項及方式 備註 1 鍾沛娟 （提出告訴） 使用臉書通訊軟體向鍾沛娟佯稱：在資多星網站上操作博奕遊戲，可以獲利云云 於109年7月22日19時32分許，轉帳2萬元 110年度偵字第6294號 2 樂婷 （未提告訴） 使用LINE通訊軟體向樂婷佯稱：外匯投資可以獲利云云 於109年7月22日20時46分許，轉帳3萬元 110年度偵字第28548號